【裁判字號】    99,事聲,5
【裁判日期】    990226
【裁判案由】    聲明異議
【裁判全文】
臺灣宜蘭地方法院民事裁定               99年度事聲字第5號
聲明異議人  宜蘭縣政府
法定代理人  甲○○
相  對  人  財團法人法律扶助基金會
法定代理人  乙○○○
上列當事人間確定訴訟費用額事件，異議人對於中華民國98年12
月15日本院98年度司聲字第174 號裁定聲明異議，本院裁定如下
：
    主  文
異議駁回。
    理  由
一、按各當事人一部勝訴、一部敗訴者，其訴訟費用，由法院酌
    量情形，命兩造以比例分擔或命一造負擔，或命兩造各自負
    擔其支出之訴訟費用，民事訴訟法第79條定有明文。又法院
    未於訴訟費用之裁判確定其費用額者，第一審受訴法院於該
    裁判有執行力後，應依聲請以裁定確定之。依第一項確定之
    訴訟費用額，應於裁定送達之翌日起，加給按法定利率計算
    之利息，民事訴訟法第91條亦有明文。次按：分會就扶助事
    件所支出之酬金及必要費用，視為訴訟費用之一部。因法律
    扶助而由分會支出之酬金及必要費用，得向負擔訴訟費用之
    他造請求。分會得對於負擔訴訟費用之他造，請求歸還其支
    出之酬金及必要費用。分會得據受扶助人有執行力之執行名
    義，聲請確定訴訟費用額及強制執行，法律扶助法第35條第
    1至第4項亦有明文。
二、聲明異議意旨略以：鈞院98年度司聲字第174 號裁定，就鈞
    院94年度重國字第2號、臺灣高等法院96年度上國字第25號
    國家賠償訴訟事件之訴訟費用額予以確定，然漏未將異議人
    所繳納第二審之裁判費新台幣（下同）26,861元予以計算列
    入（異議人繳納之第二審裁判費應為33,576元，異議人所指
    應為上述費用以4/5計算應由對造負擔之部分），顯有違誤
    ，爰依法聲明異議等語。
三、經查：本件係由相對人依據法律扶助法第35條規定，以自己
    為聲請人而聲請確定其就扶助事件所支出之酬金及必要費用
    ，並非訴訟當事人之原告聲請確定訴訟費用額，故僅能以相
    對人支出之費用予以確定，無從適用民事訴訟法第92、93條
    規定，就訴訟當事人分攤訴訟費用者，以相等之額抵銷而確
    定其差額。要言之，本件既非原告聲請確定訴訟費用額，則
    異議人作為被告所支出之訴訟費用額，無從於本件計算其抵
    銷後之差額，故異議人主張漏未將異議人所繳納而應由對造
    負擔之第二審裁判費26,861元予以計算列入而聲明異議云云
    ，容有誤解，自不足採。本件異議無理由，應予駁回。異議
    人如欲就支出之訴訟費用求償，應以原告為相對人，另行聲
    請，附此敘明。
中    華    民    國    99    年    2     月    26    日
                  臺灣宜蘭地方法院民事庭
                      法  官  林俊廷
正本係照原本作成
如對本裁定抗告須於裁定送達後10日內向本院提出抗告狀，並繳
納抗告費新台幣1,000元
中    華    民    國    99    年    3     月     1    日
                      書記官  許麗汝

司法院資訊處製作；財團法人民間司法改革基金會備份。
